# 收取的加盟费怎么确认收入呢

提问人：zhangyating 时间：2018-04-26 22:29:33
请教大家： 某购物公司与意向人签订联营合作协议，即意向人向购物公司交纳一定的费用（ 100 万）作为取得所在城市独家合作权益，合同签订，意向人交纳 100 万后，该购物公司负责当地电视媒体购物的落地、推广、节目制作，后续通过电视购物卖出的商品，意向人可收取销售额的一定比例分成，请问购物公司收取的 100 万怎么确认收入呢（后续只提供软件供查询销售额，不提供其他服务，也不可退）？与销售商品分给意向人的分成可否视为 2 笔业务处理？

回答人：chenyiwei
我理解，对该购物公司而言，相当于收取了 100 万元投资款，代价是让渡一定的收益权（你销售额的一定比例计算的分成款）。该合作方并不参与具体的运作，只是财务性投资。 该款项收到时应确认为负债，不论合作协议是否明确公司负有到期还本的义务，或者约定每年的收益金额不低于多少。 后续合作期间对分成款的具体会计处理，就取决于合作的期限和分成的具体条款。不同类型的合作条款的会计处理的差异可能很大，特别要关注是否约定每年保底返还金额、是否约定到期还本等。你可以提供具体的合作协议条款以便进一步分析。

提问人：zhangyating 时间：2018-04-27 09:24:38
谢谢陈版答复 1 、收取的初始 100 万确认为负债，后面怎么处理这 100 万呢？ 2 、后续合作期间对分成款的处理，双方没有约定合作期限，没有约定保底返还金额，不约定还本，就是销售额的分成

回答人：chenyiwei
这个协议太粗糙了，建议先聘请律师把可能涉及的法律风险梳理一遍，签订补充协议约定权利义务关系，否则会计处理也很难办。最极端的做法就是每年分成款计入费用，而初始的 100 万负债一直不动。